---
---
title: "MAP_Bleaching"
author: "Richard"
date: "6-4-2021"
output: html_document
---
Import dataset of: 

```{r}
setwd("C:/Users/hp/Documents/R/R-Git-Link/MATbleaching/MATbleaching")

```

```{r}
Bleaching_MAPcsv = read.csv("Bleaching_MAP.csv")

```{r setup, include=FALSE}
knitr::opts_chunk$set(echo = TRUE)
```


```{r}
library(dplyr)
library(tidyverse)
library(rstatix)
library(ggplot2)
library(tidyverse)
library(tidyr)
library(ggpubr)
```

```{r}
Bleaching_MAP2 <- Bleaching_MAP %>%
rename(
  Brightness = "Green")
```

##Check data str
```{r}
str(Bleaching_MAP2)
```

##summary MAP2
```{r Bleaching_MAP} 
summary(Bleaching_MAP2)
``` 


#Ggrouperen met means van survival & brightness lukt nog niet, en ben nog niet helemaal uit de na's maar ga de if functie hier gebruiken. 

```{r}

Bleaching_MAP3 <- Bleaching_MAP2 %>% 

  group_by(Experiment, Structure, Species, Date) %>% 
  summarise(mean_Brightness = mean(Brightness))

  
Bleaching_MAP3 <- transform(Bleaching_MAP3, Species=as.factor(Species))

```

```{r}

Bleaching_MAP4 <- Bleaching_MAP2 %>% 
rename(
  Survival = "Survival (%)")
```

```{r}
Bleaching_MAP5 <- Bleaching_MAP4 %>%
  group_by(Experiment, Structure, Species, Date) %>% 
  summarise(mean_Survival = mean(Survival))

 
Bleaching_MAP5 <- transform(Bleaching_MAP5, Species=as.factor(Species))
```


```{r}
Bleachin_MAP6 = merge(Bleaching_MAP3, Bleaching_MAP5)
```







###have got some trouble putting mean survival and mean_brightness in same dataframe

#look at outliers:
```{r}
Bleaching_MAP3 %>%

  identify_outliers(mean_Brightness)
```
```{r}
Bleaching_MAP5 %>%
  identify_outliers(mean_Survival)
```
#Assumption 2: Normal distribution Check
##Visualisation --> skewed
```{r}
ggplot(Bleaching_MAP3,  aes(x=mean_Brightness)) + geom_density()
```
```{r}
ggplot(Bleaching_MAP4,  aes(x=Survival)) + geom_density()
```
```{r}
ggplot(Bleaching_MAP5,  aes(x=mean_Survival)) + geom_density()
```

```{r}
ggqqplot(Bleaching_MAP3,
         "mean_Brightness")
```
#SQRT EN LOG TRANSFORMATION MAKEN HET VERDER WEG VAN EEN NORMAL
```{r}
Bleaching_MAP7 <- Bleaching_MAP3
Bleaching_MAP7$mean_Brightness_Sqrd=
     Bleaching_MAP3$mean_Brightness^(2)
```


```{r}

Bleaching_MAP3$mean_Brightness_sqrt = sqrt(Bleaching_MAP3$mean_Brightness)


ggqqplot(Bleaching_MAP3,
         "mean_Brightness_sqrt")
```
```{r}

Bleaching_MAP3$mean_Brightness_log10 = log10(Bleaching_MAP3$mean_Brightness)
ggqqplot(Bleaching_MAP3,
         "mean_Brightness_log10")
```
##SQUARED WEL --> MAAR DENK DA DIT NIET EEN GOEDE TRANSFORMATIE IS WANT KLEIN BLIJFT KLEIN, GROOT WORDT GROOT...
```{r}
Bleaching_MAP7 <- Bleaching_MAP3
Bleaching_MAP7$mean_Brightness_Sqrd=
     Bleaching_MAP3$mean_Brightness^(2)
```

```{r}
ggqqplot(Bleaching_MAP7,
      "mean_Brightness_Sqrd")
      
```
Ik was vandaag nog begonnen met de boxcox - mar niet ver gekomen
```{r}
Bleaching_MAP8$mean_Brightness_boxcox = boxcox(Bleaching_MAP3$mean_Brightness)
```

```{r}
Bleaching_MAP3$mean_Brightness_boxcox = boxcox(Bleaching_MAP3$mean_Brightness)

```


??


ggqqplot(Bleaching_MAP3,
         "mean_Brightness_sqrt")
```

```{r}
plot(data)
fit curve

take residuals



```
